【裁判字號】    97,交聲,906
【裁判日期】    970512
【裁判案由】    違反道路交通管理處罰條例聲明異議
【裁判全文】
臺灣臺北地方法院交通事件裁定         97年度交聲字第906號
原處分機關  臺北市交通事件裁決所
異  議  人
即受處分人  甲○○○○○○○○○
上列受處分人因違反道路交通管理處罰條例案件，對於台北市交
通事件裁決所於中華民國97年4月3日所為之處分（原處分案號：
北市裁四字第裁22-1AB715509號），聲明異議，本院裁定如下：
    主  文
異議駁回。
    理  由
一、聲明異議意旨略以：因本人於晚上12點輪胎被人刺破，車子
    無法牽動，當天晚上又下大雨，所以只好暫停在下面；經詢
    問管區員警，叫我申訴開證明文件給停車處，但該處仍堅決
    要開罰單等語。
二、按道路交通管理處罰條例所用名詞「車輛」，係指在道路上
    以原動機行駛之汽車（包含機器腳踏車）或以人力、獸力行
    駛之車輛，而道路交通安全規則所用名詞「汽車」，係指在
    道路上不依軌道或電力架線而以原動機行駛之車輛（包含機
    器腳踏車），道路交通管理處罰條例第3條第8款、道路交通
    安全規則第2條第1項第1款均定有明文。另設有禁止停車標
    誌之處所不得停車，道路交通安全規則第112條第1項第4款
    定有明文；再按汽車駕駛人在設有禁止停車標誌之處所停車
    者，處新台幣 (下同)600 元以上1200元以下罰鍰，道路交
    通管理處罰條例第56條第1項第1款復有明文。而機器腳踏車
    駕駛人如在設有禁止停車標誌之處所停車之違規情形，在舉
    發違反道路交通管理事件通知單上所載之應到案日期前到案
    聽候裁決，經主管機關調查後仍認定其有上開違規行為者，
    依違反道路交通管理事件統一裁罰基準表之規定，需對該駕
    駛人處以600元之罰鍰；如逾應到案期限60日以上，則處以
    1200元之罰鍰。
三、經查：本件異議人固不否認有於民國96年7月31日9時43分，
    將其所有車牌號碼CBY-995號重型機車停放於台北市○○○
    路○段之事實，惟辯稱係因機車輪胎被人刺破，才將機車停
    放於該處云云。然查，異議人違規停車之處所，確設有「騎
    樓、人行道禁止停車」之標誌牌供駕駛人辨識，此有台北市
    停車管理處96年11月27日北市停四字第09636498600號書函
    以及違規照片二幀附卷可証，故異議人違規停車之處所確為
    禁止停車處所無疑，異議人所辯核無可採，違規事實明確。
四、綜上，本件異議人有於上揭時地在設有禁止停車標誌之處所
    停車之違規行為，原處分機關依道路交通管理處罰條例第56
    條第1項第1款及違反道路交通管理事件統一裁罰基準及處理
    細則所訂之違反道路交通管理事件統一裁罰基準表之規定，
    裁處受處分人1200元罰鍰，經核無違誤，本件受處分人之異
    議為無理由，應將其異議駁回。
五、依道路交通案件處理辦法第19條，裁定如主文。
中    華    民    國    97    年    5     月    12    日
            台灣台地方法院交通法庭    法  官  蘇嘉豐
以上正本證明與原本無異。
如不服本裁定，應於裁定送達後5日內，向本院提出抗告狀。
                                      書記官  蘇靜紅
中    華    民    國    97    年    5     月    12    日


司法院資訊處製作；財團法人民間司法改革基金會備份。
